臺灣新北地方法院刑事附帶民事訴訟判決
109年度交附民字第94號
原      告  顏有佑
            顏有德
            陳秀真
            顏有良
被      告  黃子哲
上列被告因本院109 年度交易字第199 號過失傷害案件，經原告
等提起刑事附帶民事訴訟，本院判決如下：
    主    文
原告之訴及假執行之聲請均駁回。
    事實及理由
一、原告主張：聲明及陳述均詳如後附之刑事附帶民事訴訟起訴
    狀影本所載。
二、被告未為任何聲明或陳述，亦未提出任何書狀。
三、按刑事附帶民事訴訟，係因犯罪而受損害之人請求回復其損
    害之程序，其請求之範圍，應依民法之規定，故刑事附帶民
    事訴訟必限於起訴之犯罪事實侵害個人私權，致生損害者，
    始得提起（最高法院26年度鄂附字第22號判例意旨可資參照
    ）。又法院認為原告之訴不合法者，應以判決駁回之，刑事
    訴訟法第502條第1項亦定有明文。
四、經查，本件原告係於被告黃子哲被訴過失傷害案件之刑事訴
    訟程序中附帶提起民事訴訟，請求被告賠償其損害，然本件
    被告係被訴過失傷害，而非過失致死，且該案經本院審理結
    果，雖認被告基於過失傷害之犯意，駕駛車牌號碼0000-00
    號自用小客車(下稱本案車輛)，行經新北市○○區○○路0段000
    號時，將本案車輛停在該路段旁之停車格內，原應注意倘欲
    開啟車門時，應注意後方有無來車並讓其先行，而依當時天
    候晴，日間自然光線、柏油路面乾燥、無缺陷、道路無障礙
    物、視距良好等情形，並無不能注意之情事，竟疏未注意後
    方來車，於停妥後即貿然開啟駕駛座車門，適被害人顏守信
    騎乘車牌號碼000-000號普通重型機車(下稱本案機車)行經
    該處，一時閃避不及，遂撞擊該車門並因而人車不穩而人車
    倒地，受有肝臟惡性腫瘤破裂併出血、腹腔積血、左手擦傷
    、右手肘挫傷、右手中指挫傷等傷勢，而該當刑法第284條
    第1項之過失傷害罪，並未認定其行為與被害人顏守信之死
    亡間有相當因果關係，則本件被告過失傷害行為而使其個人
    私權受有損害者，應係被害人顏守信，原告個人之私權，並
    未因被告之過失傷害行為而致生損害；亦即原告非因被告被
    訴之犯罪而受有損害之人，揆諸前揭說明，其於被告被訴過
    失傷害之刑事訴訟程序中，提起本件附帶民事訴訟，自非適
    法，應予駁回。其假執行之聲請亦失所附麗，併予駁回。惟
    本案雖不得以附帶民事訴訟方式提起，並無礙原告依所主張
    之法律關係另循一般民事訴訟途徑起訴之權利，原告仍得在
    時效期間內另行依法提起民事訴訟，併予敘明。
五、依刑事訴訟法第502 條第1 項，判決如主文。
中    華    民    國   111    年    1     月    13    日
                  刑事第十三庭法  官  陳幽蘭
以上正本證明與原本無異。
如不服本判決，非對於刑事訴訟之判決有上訴時不得上訴，並應
於收受送達後10日內向本院提出上訴狀，並敘述具體理由。其未
敘述上訴理由者，應於上訴期間屆滿後20日內向本院補提理由書
（須按他造當事人之人數附繕本）。 
                              書記官  陳冠云
中　　華　　民　　國　　111 　年　　1 　　月　　17　　日